【裁判字號】    98,訴,3777
【裁判日期】    981218
【裁判案由】    毒品危害防制條例
【裁判全文】
臺灣臺中地方法院刑事判決              98年度訴字第3777號
公  訴  人  臺灣臺中地方法院檢察署檢察官
被      告  甲○○
上列被告因違反毒品危害防制條例案件，經檢察官提起公訴（98
年度毒偵字第1955、2740、2926、3641號），經本院合議庭裁定
改依簡式審判程序審理，判決如下：
    主    文
甲○○施用第一級毒品，累犯，處有期徒刑捌月；又施用第一級
毒品，累犯，處有期徒刑伍月，扣案之第一級毒品海洛因壹小包
（驗餘淨重零點肆柒貳壹公克）沒收銷燬之；又施用第一級毒品
，累犯，處有期徒刑捌月；又施用第二級毒品，累犯，處有期徒
刑肆月；又施用第一級毒品，累犯，處有期徒刑捌月；又施用第
二級毒品，累犯，處有期徒刑肆月。應執行有期徒刑貳年陸月，
扣案之第一級毒品海洛因壹小包（驗餘淨重零點肆柒貳壹公克）
沒收銷燬之。
    犯罪事實及理由
一、犯罪事實：甲○○前於民國91年間，因犯竊盜罪，經本院以
    91年度中簡上字第247號判處有期徒刑1年，刑前強制工作3
    年確定，嗣經本院以96年度聲減字第4011號裁定就有期徒刑
    部分減為有期徒刑6月確定，於96年10月13日執行完畢。於9
    7年間，因施用毒品案件，經本院以97年度毒聲字第173號裁
    定送觀察勒戒後，認有繼續施用毒品之傾向，經本院以97年
    度毒聲字第365號裁定送強制戒治，於98年2月16日強制戒治
    期滿釋放，並經臺灣臺中地方法院檢察署檢察官於98年2月
    23日以98年度戒毒偵字第36號不起訴處分確定。詎仍不知悔
    改，於前開強制戒治執行完畢釋放後5年內，復基於施用第
    一級、第二級毒品之犯意而分別為如下之犯行：
(一)、於98年4月22日上午某時（起訴書誤繕為98年4月6日），在
    臺中市○○路188巷30號住處房間內，將海洛因摻水溶解後
    ，以針筒注射之方式，施用第一級毒品海洛因1次。嗣於98
    年4月23日，警方經甲○○同意採集尿液送驗結果呈嗎啡陽
    性反應，始發現上情。
(二)、於98年5月12日上午8時10分許，在上揭住處，將海洛因摻水
    溶解後，以針筒注射之方式，施用第一級毒品海洛因1次。
    嗣為警於98年5月12日13時5分許，在臺中市○○路、崇德路
    口查獲，並扣得海洛因1小包（驗餘淨重0.4721公克）。
(三)、於98年5月20日19時許，在前揭住處內，將海洛因摻水溶解
    後，以針筒注射之方式，施用第一級毒品海洛因1次；又於
    98年5月19日某時，在上開住處內，以將甲基安非他命置於
    鋁箔紙上燒烤，吸其霧化氣體之方式，施用第二級毒品甲基
    安非他命1次。嗣警經其同意後，於98年5月21日17時45分許
    ，採集其尿液送驗結果呈嗎啡、甲基安非他命陽性反應，始
    獲悉上情。
(四)、於98年8月11日中午某時，在上開住處內，將海洛因摻水溶
    解後，以針筒注射之方式，施用第一級毒品海洛因1次；又
    於98年8月11日上午某時，在上開住處內，以將甲基安非他
    命置於鋁箔紙上燒烤，吸其霧化氣體之方式，施用第二級毒
    品甲基安非他命1次。嗣警經其同意後，於98年8月11日21時
    35分許，採集其尿液送驗結果呈嗎啡、甲基安非他命陽性反
    應，而查悉上情。
二、證據名稱：
(一)、被告甲○○於本院審理時之自白。
(二)、扣案之第一級毒品海洛因1小包（驗餘淨重0.4721公克）可
    稽。
(三)、行政院衛生署草屯療養院草療鑑字第0980500131號鑑定書、
    中山醫學大學附設醫院檢驗科藥物檢測中心尿液檢驗報告4
    份在卷可參。
(四)、臺灣臺中地方法院檢察署刑案資料查註紀錄表、臺灣高等法
    院被告前案紀錄表（被告前案及素行之認定）。
三、論罪科刑部分：按海洛因為毒品危害防制條例第2條第2項第
    1款所明定之第一級毒品，甲基安非他命為毒品危害防制條
    例第2條第2項第2款所明定之第二級毒品。核被告甲○○所
    為，分別係犯毒品危害防制條例第10條第1項之施用第一級
    毒品罪4次，及同條第2項之施用第二級毒品罪2次。被告為
    供已施用而於施用前持有第一級毒品海洛因、第二級毒品甲
    基安非他命之低度行為，分別為其施用之高度行為所吸收，
    均不另論罪。被告所犯上開施用第一級毒品罪4次與施用第
    二級毒品罪2次等6罪間，其犯意各別，行為互殊，應予分論
    併罰。被告前於91年間，因犯竊盜罪，經本院以91年度中簡
    上字第247號判處有期徒刑1年，刑前強制工作3 年確定，嗣
    經本院以96年度聲減字第4011號裁定就有期徒刑部分減為有
    期徒刑6月確定，於96年10月13日執行完畢，有臺灣臺中地
    方法院檢察署刑案資料查註紀錄表、臺灣高等法院被告前案
    紀錄表各乙份在卷可參，其受有期徒刑執行完畢後，5年以
    內故意再犯本件有期徒刑以上之5罪，均為累犯，各應依刑
    法第47條第1項之規定加重其刑。又被告就犯罪事實一(二)所
    示部分施用第一級毒品犯行，於警詢中即供出其毒品上手為
    朱泳泰，因而破獲朱泳泰涉嫌販賣第一級毒品犯行，該部分
    業經本院以98年度訴字第2434、2654號判決朱泳泰有罪，有
    本院上開刑事判決書乙份在卷可參，足認被告就犯罪事實一
    (二)所示部分，確有供出毒品來源因而查獲之情形，爰依毒品
    危害防制條例第17條第1項規定，減輕其刑，並依法先加重
    後減輕之。爰審酌被告前經觀察勒戒、強制戒治，仍無法戒
    絕毒癮，竟又多次施用第一級毒品海洛因及第二級毒品甲基
    安非他命，無視於毒品對於自身健康之戕害及國家對於杜絕
    毒品犯罪之禁令，惟審酌施用毒品係自戕行為，並未因此而
    危害他人，所生損害不大，犯罪手段尚屬平和及坦承犯行，
    態度良好等一切情狀，各量處如主文所示之刑，並定其應執
    行刑，以示懲儆。至扣案之第一級毒品海洛因1小包（驗餘
    淨重0.4721公克）），應依毒品危害防制條例第18條第1項
    前段規定，宣告沒收銷燬之。
據上論斷，應依刑事訴訟法第273條之1第1項、第299條第1項前
段、第310條之2，毒品危害防制條例第10條第1項、第2項、第17
條第1項、第18條第1項前段，刑法第11條、第47條第1項、第51
條第5款，判決如主文。
中    華    民    國    98    年    12    月    18    日
                        臺灣臺中地方法院刑事第十六庭
                            法  官  劉麗瑛
以上正本證明與原本無異。
如不服本判決應於收受判決後10日內向本院提出上訴書狀，並應
敘述具體理由；其未敘述上訴理由者，應於上訴期間屆滿後20日
內向本院補提理由書（均須按他造當事人之人數附繕本）「切勿
逕送上級法院」。
                            書記官  王玟
中    華    民    國    98    年    12    月    18    日
附錄論罪科刑法條
毒品危害防制條例第10條第1項
施用第一級毒品者，處六月以上五年以下有期徒刑。
施用第二級毒品者，處三年以下有期徒刑。


司法院資訊處製作；財團法人民間司法改革基金會備份。
